臺灣板橋地方法院刑事判決　　　　　　　 94年度訴字第386號
公　訴　人　臺灣板橋地方法院檢察署檢察官
被　　　告　甲○○
上列被告因違反毒品危害防制條例案件，經檢察官提起公訴（93
年度毒偵字第4621、5055號），因被告於本院準備程序中就被訴
事實為有罪之陳述，經本院合議庭裁定由受命法官獨任進行簡式
審判程序審理，本院判決如下：
    主  文
甲○○連續施用第一級毒品，累犯，處有期徒刑捌月；又連續施
用第二級毒品，累犯，處有期徒刑肆月，扣案安非他命拾柒包（
總淨重拾點陸貳公克）、沾有毒品安非他命之吸食器壹個均沒收
銷燬之。應執行有期徒刑拾月，扣案安非他命拾柒包（總淨重拾
點陸貳公克）、沾有毒品安非他命之吸食器壹個均沒收銷燬之。
    事  實
一、甲○○前因施用毒品案件，經臺灣雲林地方法院以90年度毒
    聲字第261 號裁定令入勒戒處所施以觀察、勒戒後，認無繼
    續施用毒品之傾向而於90年8 月間釋放，並由臺灣雲林地方
    法院檢察署檢察官於90年8 月10日，以90年度毒偵緝字第98
    號為不起訴處分確定。甲○○另因竊盜及贓物案件，經臺灣
    雲林地方法院以89年易字第954 號分別判處有期徒刑2 年及
    有期徒刑7 月確定，經定應執行刑為有期徒刑2 年4 月，甫
    於91年5 月27日縮短刑期假釋出監，並於92年4 月27日保護
    管束期滿執行完畢（起訴書誤載為於91年5 月27日執行完畢
    ）。詎仍不知悛悔，復分別基於施用第一級毒品海洛因及第
    二級毒品安非他命之概括犯意，自93年10月4 日起至同年11
    月2 日止，以每1 、2 週1 次之頻率，在臺北縣板橋市○○
    街174 巷24號2 樓住處內，將海洛因摻入香煙內吸食，將安
    非他命置於吸食器內燃燒煙霧後吸食，而連續施用海洛因、
    安非他命多次，為警先後於93年10月5 日21時30分許，在臺
    北縣板橋市○○街95號前、93年11月3 日22時30分許，在同
    市○○路79巷12號4 樓查獲，共扣得甲○○所有安非他命17
    小包（總淨重10.62 公克）及沾有安非他命之吸食器1 個。
二、案經臺北市政府警察局海山分局及板橋分局報告臺灣板橋地
    方法院檢察署檢察官偵查起訴。
    理  由
一、上開事實，業據被告甲○○坦承不諱，又被告先後2 次為警
    查獲後所採集之尿液，經送檢驗結果，確均呈鴉片類及安非
    他命類陽性反應，此有臺灣檢驗科技股份有限公司CH/2004/
    A0272 號、CH/2004/B0254 號濫用藥物尿液檢驗報告2紙在
    卷可稽，且扣案粉末17包，經鑑定結果係毒品安非他命（總
    淨重10.62 公克），扣案吸食器1 個經鑑定沾有安非他命成
    分等節，亦分別有內政部警政署刑事警察局94年3 月30日刑
    鑑字第0940037406號鑑定書、94年4 月18日刑鑑字第094003
    7410號鑑定書在卷可稽，足徵被告之自白與事實相符，堪予
    採信。又被告前因施用毒品案件，於90年8 月間，經執行觀
    察、勒戒完畢，認無繼續施用毒品之傾向而釋放，並由臺灣
    雲林地方法院檢察署檢察官為不起訴處分確定等情，有臺灣
    雲林地方法院檢察署檢察官90年度毒偵緝字第98號不起訴處
    分書及臺灣高等法院被告前案紀錄表各1 紙在卷可憑，其於
    觀察、勒戒執行完畢釋放後5 年內再犯本件施用毒品犯行，
    事證明確，堪以認定，應依法論科。
二、核被告所為，係犯毒品危害防制條例第10條第1 項之施用第
    一級毒品罪及同條第2 項之施用第二級毒品罪。被告持有第
    一、二級毒品海洛因及安非他命之低度行為，各為其施用之
    高度行為所吸收，均不另論罪。被告先後多次施用海洛因、
    安非他命之犯行，時間緊接，所犯構成要件相同，各顯係基
    於概括犯意反覆為之，均為連續犯，應依刑法第56條規定各
    論以1 罪，並加重其刑，雖公訴人僅起訴被告於93年10月5
    日、11月3 日為警查獲時之2 次施用毒品犯行，惟被告於本
    院審理時自承係在上開期間內以每1 、2 週1 次頻率施用海
    洛因及安非他命，此部分施用毒品犯行，既與起訴經認定有
    罪部分之施用毒品犯行，有連續犯裁判上一罪之關係，爰併
    予審理。又被告所犯上開2 罪間，犯意各別，行為互殊，應
    分論併罰。末查，被告有如事實欄所載之前科，甫於92年4
    月27日執行有期徒刑完畢乙節，有臺灣高等法院被告前案紀
    錄表在卷可參，其於有期徒刑執行完畢5 年內，再犯本件有
    期徒刑以上之罪，為累犯，應依刑法第47條之規定遞加重其
    刑。爰審酌被告業受不起訴處分之寬典，竟仍不知警惕，另
    行起意施用海洛因及安非他命長達月餘，情節非輕，惟施用
    毒品戕害己身，對社會所生危害非重，及其犯後坦承犯行，
    態度良好等一切情狀，分別量處如主文所示之刑，並定其應
    執行刑，以資懲儆。扣案毒品安非他命17包（總淨重10.62
    公克），係屬第二級毒品，與經鑑定沾有毒品安非他命不可
    分離之吸食器1 個，不問屬於犯人與否，均依毒品危害防制
    條例第18條第1 項前段之規定，沒收銷燬之。
據上論斷，應依刑事訴訟法第273 條之1 第1 項、第299 條第1
項前段，毒品危害防制條例第10條第1 項、第2 項、第18條第1
項前段，刑法第11條前段、第56條、第47條、第51條第5 款，判
決如主文。
本案經檢察官李吉祥到庭執行職務。
中　　華　　民　　國　　94　　年　　5 　　月　　19　　日
                  刑事第十九庭   法　官     蕭  一  弘
以上正本證明與原本無異。
如不服本判決，應於判決送達後10日內，向本院提出上訴狀（應
附繕本），上訴於臺灣高等法院。
                                 書記官     王  麗  雯
中　　華　　民　　國　　94　　年　　5 　　月　　19　　日
附錄本案所犯法條全文
毒品危害防制條例第10條
施用第一級毒品者，處6 月以上5 年以下有期徒刑。
施用第二級毒品者，處3 年以下有期徒刑。
